臺灣嘉義地方法院刑事判決
111年度交易字第312號
公  訴  人  臺灣嘉義地方檢察署檢察官
被      告  張方旗




上列被告因過失傷害案件，經檢察官提起公訴（111年度偵字第8
686號），因被告於準備程序中就被訴事實為有罪之陳述，經本
院裁定進行簡式審判程序，判決如下：
    主  文
張方旗犯過失傷害罪，處有期徒刑肆月，如易科罰金，以新臺幣
壹仟元折算壹日。
    事  實
一、張方旗考領有普通小型車駕駛執照，於民國110年12月16日1
    2時22分許，駕駛車牌號碼000-0000號自用小客車，沿嘉義
    巿西區北港路施工中之調撥車道由西往東方向行駛，途經北
    港路與大溪路之交岔路口時，本應注意汽車行駛至交岔路口
    ，其行進、轉彎，應遵守燈光號誌，車輛面對圓形紅燈表示
    禁止通行，不得超越停止線或進入路口，且行車速度，應依
    速限規定（該路段速限時速50公里），而依當時天候晴、日
    間自然光線、柏油路面、路面乾燥、無缺陷、無障礙物、視
    距良好，並無不能注意之情事，竟疏未遵守燈光號誌指示，
    於其行向之行車管制號誌仍為紅燈時，貿然以60公里之時速
    超速闖越紅燈駛入上開路口，適劉Ｏ達（姓名年籍詳卷）騎
    乘車牌號碼000-000號普通重型機車搭載其配偶王Ｏ雅（姓名
    年籍詳卷）、女兒劉Ｏ顓（99年11月生，姓名年籍詳卷），
    在北港路北側之機車待轉區待轉，俟大溪街行向號誌轉換為
    綠燈，而起步前行由北往南方向駛入上開路口，張方旗所駕
    車輛之左前車頭因而撞擊劉Ｏ達所騎機車之車頭，劉Ｏ達、王
    Ｏ雅及劉Ｏ顓因而均跌落地面，致劉Ｏ達受有未明示側性肩膀
    挫傷、左側踝部挫傷、右側手肘挫傷、右側腕部挫傷、右肘
    挫瘀傷、左踝外踝挫瘀傷、左小腿及全身多處擦挫傷、右側
    前臂肌肉撕裂傷等傷害，王Ｏ雅受有右側腓骨外踝移位閉鎖
    性骨折、右側肩膀挫傷、右側足部挫傷、右足踝三踝骨折等
    傷害，劉Ｏ顓受有右側手肘挫傷、右側膝部挫傷等傷害。而
    張方旗肇事後，於有偵查權之機關或公務員發覺犯罪前，留
    在現場，並向到場處理之員警自首接受裁判而查悉上情。
二、案經劉Ｏ達、王Ｏ雅、劉Ｏ顓訴由臺灣嘉義地方法院檢察署檢
    察官偵查起訴。
    理  由
一、本件被告張方旗所犯係死刑、無期徒刑、最輕本刑為3年以
    上有期徒刑以外之罪，其於準備程序中就被訴事實為有罪之
    陳述，經告知簡式審判程序之旨，並聽取公訴人及被告之意
    見後，本院認為適宜而裁定進行簡式審判程序，是本件之證
    據調查，依刑事訴訟法第273條之2規定，不受同法第159條
    第1項、第161條之2、第161條之3、第163條之1及第164條至
    第170條規定之限制，合先敘明。
二、上開犯罪事實，業經被告於警詢、偵查、本院準備程序及審
    理時坦承不諱，核與證人即告訴人劉Ｏ達於警詢、偵查之證
    述相符，並有道路交通事故現場圖、道路交通事故調查報告
    表㈠㈡、道路交通事故初步分析研判表各1份、大林慈濟醫院
    醫療診斷證明書影本2份、衛生福利部嘉義醫院診斷證明書
    影本4份、監視器影像截圖6張、現場及車損照片35張、監視
    器影像光碟1片在卷可稽，足徵被告之自白與事實相符，應
    堪採信。按行車速度，依速限標誌或標線之規定，無速限標
    誌或標線者，行車時速不得超過50公里；汽車行駛至交岔路
    口，其行進、轉彎，應遵守燈光號誌，道路交通安全規則第
    93條第1項第1款、第102條第1項第1款前段分別定有明文。
    次按行車管制號誌各燈號顯示之意義如左：五、圓形紅燈㈠
    車輛面對圓形紅燈表示禁止通行，不得超越停止線或進入路
    口，亦為道路交通標誌標線號誌設置規則第206條第5款第1
    目所明定。本件被告考領有普通小型車駕照，有證號查詢汽
    車駕駛人資料附卷可憑，對於上開規定自應知之甚明，且據
    上開道路交通事故調查報告表所載，當時天候晴、日間自然
    光線、柏油路面、路面乾燥、無缺陷、無障礙物，視距良好
    ，客觀上並無不能注意之情形，竟於其行向之行車管制號誌
    仍為紅燈時，即貿然以超過50公里之時速超速闖越紅燈駛入
    該交岔路口，肇致本件車禍事故發生，被告顯有過失甚明。
    而告訴人劉Ｏ達、王Ｏ雅、劉Ｏ顓確因本件事故受有上揭傷害
    ，已如前述，是被告之過失行為與告訴人3人所受上揭傷害
    結果間，具有相當因果關係。綜上，本案事證明確，被告上
    開犯行洵堪認定，應依法論科。
三、論罪科刑：
  ㈠核被告所為，係犯刑法第284條前段之過失傷害罪。
  ㈡被告以一過失行為同時造成告訴人劉Ｏ達、王Ｏ雅、劉Ｏ顓3人
    分別受有如上所述之傷害，屬一行為觸犯數罪名之想像競合
    犯，應依刑法第55條前段之規定，從一過失傷害罪論處。
  ㈢被告於肇事後，在未經有偵查權之機關或公務員發覺為犯嫌
    前，向到場處理本件車禍之員警坦承其為肇事者，有嘉義市
    政府警察局道路交通事故肇事人自首情形紀錄表1份附卷可
    憑，嗣並接受調查裁判，被告係對於未發覺之犯罪自首而接
    受裁判，核與自首要件相符，爰依刑法第62條前段規定減輕
    其刑。
  ㈣爰審酌被告無前科，素行良好，有臺灣高等法院被告前案紀
    錄表在卷可稽，其不知謹慎駕駛車輛，貿然超速闖越紅燈進
    入交岔路口，致與告訴人劉Ｏ達、王Ｏ雅、劉Ｏ顓之機車發生
    碰撞，為車禍肇事原因，並使告訴人3人受有上開傷勢，應
    予非難，並衡酌被告犯後坦承犯行，然迄今尚未與告訴人3
    人達成和解賠償損害，兼衡其自陳為二專畢業之智識程度、
    未婚無子女、須扶養父親、從事軍職、月收入約新臺幣49,0
    00元之家庭經濟狀況等一切情狀，量處如主文所示之刑，並
    諭知易科罰金之折算標準。
據上論斷，應依刑事訴訟法273條之1第1項、第299條第1項前段
，刑法第284條前段、第55條前段、第62條前段、第41條第1項前
段，刑法施行法第1條之1第1項，判決如主文。
本案經檢察官江炳勳提起公訴，檢察官楊麒嘉到庭執行職務。
中　　華　　民　　國　　111 　年　　10　　月　　17　　日
                  刑事第八庭    法　官　孫偲綺
以上正本證明與原本無異。
如不服本判決應於收受判決後20日內向本院提出上訴書狀，並應
敘述具體理由；其未敘述上訴理由者，應於上訴期間屆滿後20日
內向本院補提理由書(均須按他造當事人之人數附繕本)「切勿逕
送上級法院」。告訴人或被害人如對於本判決不服者，應具備理
由請求檢察官上訴，其上訴期間之計算係以檢察官收受判決正本
之日期為準。
中　　華　　民　　國　　111 　年　　10　　月　　17　　日
                                書記官　陳佾澧
附錄本案論罪科刑法條： 
中華民國刑法第284條 
因過失傷害人者，處一年以下有期徒刑、拘役或十萬元以下罰金
；致重傷者，處三年以下有期徒刑、拘役或三十萬元以下罰金。